# 国际市场上是否允许资本公积转增股本

提问人：zico9999 时间：2012-09-06 08:56:07
请教：在海外市场中，比如香港是否允许资本公积转增股本？有何限制？ 目前纠结于境内母公司对香港子公司的投资超过其注册资本部分，是作为“资本公积”还是“长期应收款”? 对于此类“长期应收款”是否作为货币性项目而按月调整汇兑损益？

回答人：chenyiwei
看具体条款，并根据IAS 32判断该部分差额对发行人而言是一项权益工具还是债务工具。如果对发行人而言是权益工具的，则类似于资本公积（contributed surplus）；如果对发行人而言是债务工具的，则进一步看对债权人而言是否取得了一项无条件收取固定或可确定金额的现金的合同权利，确定是否可计入长期应收款。参考《计学撮要》P331～ 338 。